臺灣新北地方法院民事裁定　　　　　　　110年度聲字第214號
聲　請　人　吳叡盛　
相　對　人　劉銘星　

上列當事人間請求停止執行事件，本院裁定如下：
    主  文
聲請人供擔保新臺幣拾玖萬捌仟壹佰元後，本院110年度司執字
第84140號返還租賃房屋等執行事件之強制執行程序，於本院110
年度訴字第2460號債務人異議之訴事件判決確定、和解或撤回起
訴前，應暫予停止。
    理  由
一、按有回復原狀之聲請或提起再審或異議之訴，或對於和解為
    繼續審判之請求，或提起宣告調解無效之訴，撤銷調解之訴
    ，或對於許可強制執行之裁定提起抗告時，法院因必要情形
    ，或依聲請定相當並確實之擔保，得為停止強制執行之裁定
    ，強制執行法第18條第2項定有明文。次按發票人主張本票
    係偽造、變造者，於前條裁定送達後20日內，得對執票人向
    為裁定之法院提起確認之訴；發票人證明已依前項規定提起
    訴訟時，執行法院應停止強制執行。但得依執票人聲請，許
    其提供相當擔保，繼續強制執行，亦得依發票人聲請，許其
    提供相當擔保，停止強制執行；發票人主張本票債權不存在
    而提起確認之訴不合於第1項之規定者，法院依發票人聲請
    ，得許其提供相當並確實之擔保，停止強制執行，非訟事件
    法第195條定有明文。又法院依強制執行法第18條第2項定擔
    保金額而准許停止強制執行之裁定者，該項擔保係備供債權
    人因停止執行所受損害之賠償，其數額應依標的物停止執行
    後，債權人未能即時受償或利用該標的物所受之損害額，或
    其因另供擔保強制執行所受之損害額定之，非以標的物之價
    值或其債權額為依據(最高法院86年度臺抗字第442號裁定參
    照)。
二、本件聲請人以其向本院提起債務人異議之訴為理由，聲請裁
    定停止本院110年度司執字第84140號返還租賃房屋等執行事
    件(下稱系爭執行事件)之強制執行，經本院依職權調閱上開
    執行卷宗及本院110年度訴字第2460號債務人異議之訴卷宗
    審究後，系爭執行事件尚未執行終結，聲請人以債務已清償
    為由所提之債務人異議之訴亦非顯無理由，本院審酌如不停
    止系爭執行事件強制執行程序之進行，嗣聲請人如獲勝訴判
    決，而其所有之不動產遭拍賣執行，恐將受有難以回復之損
    害，是聲請人陳明願供擔保，依強制執行法第18條第2項規
    定及非訟事件法第195條第3項規定，聲請停止系爭執行事件
    之強制執行程序，核無不合，應予准許。
三、本件相對人係以本院板橋簡易庭109年度板簡字第3367宣示
    判決筆錄為執行名義，聲請本院民事執行處強制執行，命聲
    請人應將座落新北巿三峽區佳興段第694地號土地上未辦保
    存登記建物即門牌號碼新北巿三峽區三樹路222巷236弄122
    之5、之6號建物(下稱系爭建物)全部謄空遷讓返還，並給付
    不當得利新臺幣(下同)1,045,000元及其遲延利息乙節，業
    經本院調取系爭執行事件卷宗核閱無誤，而相對人因停止執
    行所受之損害，應為訴訟事件未確定而停止執行期間，其本
    得利用系爭建物而無法利用之損失，本件聲請人所提債務人
    異議之訴所得產生之利益以系爭建物之價值1,188,600元計
    算，訴訟標的金額未逾150萬元，為不得上訴第三審案件，
    參考各級法院辦案期限實施要點規定，第一、二審通常程序
    審判案件之辦案期限分別為1年4個月、2年，共計3年4個月
    ，預估為聲請人提起債務人異議之訴獲准停止執行，因而致
    相對人執行延宕之期間，再以相對人之系爭債權額按法定利
    率年息5%，計算適當之擔保金額為198,100元(計算式：1,18
    8,600元x5%x(3+1/3)年=198,100元，元以下四捨五入計算)
    ，是本院認聲請人供擔保金額以198,100元為適當。
四、爰裁定如主文。
中    華    民    國   110    年    10    月    20    日
                  民事第六庭  法  官  莊惠真
以上正本係照原本作成
如對本裁定抗告，應於收受裁定正本送達後10日內向本院提出抗
告狀，並繳納抗告裁判費新臺幣1,000 元整。
中    華    民    國   110    年    10    月    20    日
                              書記官  但育緗